# 陈老师，关于合并

提问人：q0409 时间：2017-04-26 11:50:44
A公司发行股份收购B公司（非同一控制）100%的股权，B公司基准日评估价值1.5亿元，基准日B公司账面净资产为零，合并报表账面净资产 999 万；B公司评估报告按照收益法进行评估，没有资产基础法的信息；A公司在合并B公司时无法在合并层面按照评估价值1.5亿元调整B公司的公允价值，是否可以将与B公司合并账面净资产的差额却认为商誉？

回答人：chenyiwei
不可以简单地将收购价格和被购买方帐面净资产之间的差额确认为商誉。 虽然暂时没有被购买方单项可辨认资产公允价值的信息，但是对于可辨认净资产公允价值的确定，可采用购买日的“购买对价分摊”方法确定，具体可参考《〈企业会计准则第 20 号——企业合并〉应用指南》第四条“非同一控制下的企业合并”之“（四）购买方应当按照以下规定确定合并中取得的被购买方各项可辨认资产、负债及或有负债的公允价值”中的相关指引确定。实务中通常需聘请评估机构以核算方法转换日为基准日，进行以“购买对价分摊”（Purchase Price Allocation，PPA）为目的的评估加以确定，并需根据《企业会计准则解释第 5 号》第一条的规定，注意识别和计量被投资方账面上未单独予以确认和计量，但对投资方而言符合可辨认性标准的无形资产项目。需要注意的是：该项PPA评估以及依据该评估结果作出的账务调整应在购买日后 12 个月内完成，此时可根据《企业会计准则解释第 4 号》第五条的规定对原先购买日作出的暂时性会计处理进行调整，如果超出 12 个月，则只能以前期差错更正的名义进行调整了。